臺灣高等法院刑事裁定
110年度抗字第70號
抗  告  人  
即受 刑 人  曾博諺


上列抗告人因聲請定其應執行刑案件，不服臺灣新北地方法院中
華民國109年12月17日裁定（109年度聲字第4713號），提起抗告
，本院裁定如下：
    主  文
抗告駁回。
    理  由
一、原裁定意旨略以：受刑人所犯如附表所示之罪，業經判處如
    附表所示之刑，並於如附表所示之日期分別確定在案，有本
    院被告前案紀錄表1份及各該判決書在卷可稽。茲檢察官聲
    請定其應執行刑，原審法院審核該數罪俱係在首先確定之科
    刑判決確定前所犯，且上開案件犯罪事實最後判決之法院為
    原審法院，檢察官上開聲請為正當，應予准許。爰審酌受刑
    人所犯各罪分別為不能安全駕駛致交通危險罪及詐欺取財罪
    ，其各罪之罪質互異，佐以2次犯行間隔約7月所顯示之法敵
    對意識，復考量受刑人之動機、情節及行為次數等情狀後整
    體評價其應受矯治之程度，兼衡責罰相當與刑罰經濟之原則
    ，爰依刑事訴訟法第477條第1項，刑法第53條、第51條第5
    款、第41條第1項規定，定其應執行之刑為有期徒刑5月，並
    諭知如易科罰金之折算標準。至附表編號1所示已執行完畢
    之部分，則應由檢察官於指揮執行時扣除之。又受刑人犯如
    附表編號1所示之罪經宣告併科罰金部分，觀諸檢察官聲請
    書所載，檢察官係依刑法第51條第5款規定，聲請宣告多數
    有期徒刑部分定應執行刑，此部分自不在本件有期徒刑定應
    執行刑之範圍。
二、抗告意旨略以：抗告人非故意犯罪，因已繳納罰金，怎麼又
    重判一次，且其生病無法工作，請從輕判刑云云。
三、經查：
  ㈠按刑法第50條規定，裁判確定前犯數罪者，併合處罰之，屬
    強制規定；其目的在使被告得依同法第51條各款規定，受有
    限制加重刑罰之恤刑利益。又數罪併罰之案件，雖應依刑法
    第50條、第51條規定就數罪所宣告之刑定其應執行之刑，然
    此僅屬就數罪之刑，如何定其應執行者之問題，本於數宣告
    刑，應有數刑罰權，此項執行方法之規定，並不能推翻被告
    所犯係數罪之本質，若其中一罪之刑已執行完畢，自不因嗣
    後定其執行刑而影響先前一罪已執行完畢之事實（最高法院
    104年度第6次刑事庭會議決議參照），是以各案中一部分犯
    罪之宣告刑已經執行完畢，仍應依法聲請犯罪事實最後判決
    之法院裁定，再依所裁定之執行刑，換發指揮書併合執行，
    其前已執行之有期徒刑部分，應予扣除。
  ㈡本件抗告人即受刑人曾博諺因詐欺等案件，先後經法院判處
    如原裁定附表所示之刑，均已分別確定在案，且附表編號2
    所示之罪，其犯罪時間在附表編號1所示裁判確定日前所犯
    ，而原審法院為附表編號2所示犯罪事實之最後事實審法院
    ，有各該判決書及本院被告前案紀錄表在卷可稽，自應就全
    部裁判之有關有期徒刑部分，裁定定其應執行之刑。原裁定
    以附表編號1、2所示二罪所宣告之有期徒刑為基礎，於各刑
    中之最長期（4月）以上，各刑合併之刑期6月（4月、2月）
    以下，定其應執行刑為有期徒刑5月，並諭知易科罰金折算
    標準，並未逾越法律外部性界限及內部性界限，核屬法院裁
    量職權之適法行使，於法尚無不合，經核並無違誤。又抗告
    人所犯如附表編號1所示之罪，形式上雖已於民國109年1月2
    日易科罰金予以執行，此有執行案件資料表在卷足考（見10
    9年度執聲字第3510號卷），然附表所示之罪既合於數罪併
    罰之要件，揆諸前揭說明，仍應就如附表所示之罪所處之刑
    ，合併定應執行之刑，至如上開附表編號1已執行完畢之有
    期徒刑4月，則係檢察官指揮執行時，就已執行之刑期予以
    扣抵之問題，與原裁定之合法性無涉，抗告意旨容有誤解。
  ㈢綜上，原裁定因認檢察官聲請定應執行刑核屬正當，而定其
    應執行刑為有期徒刑5月，並諭知易科罰金折算標準，既未
    逾越法律外部性界限及內部性界限，亦屬法院裁量職權之適
    法行使，並無違誤。至抗告人所稱其因生病無法工作一情，
    固值同情，惟此乃係原確定判決量刑時所應審酌之事項，並
    非定應執行刑時應考量之事項，自難以此認原裁定有何違法
    或不當之處。抗告人猶執前詞提起抗告，指摘原裁定不當，
    為無理由，應予駁回。
四、據上論斷，依刑事訴訟法第412條，裁定如主文。
中　　華　　民　　國　 110　　年　　1 　　月　　19  　日
                  刑事第二十三庭審判長法　官  許永煌
                                      法　官  雷淑雯
                                      法　官  吳定亞
以上正本證明與原本無異。
不得再抗告。
                                      書記官  郭侑靜
中　　華　　民　　國　　110 　年　　1 　　月　　20　　日